【裁判字號】    98,訴,3390
【裁判日期】    981210
【裁判案由】    毒品危害防制條例
【裁判全文】
臺灣臺中地方法院刑事判決              98年度訴字第3390號
公  訴  人  臺灣臺中地方法院檢察署檢察官
被      告  丁○○
                    （現羈押在臺灣臺中看守所）
選任辯護人  吳憲明律師
被      告  甲○○
指定辯護人  本院公設辯護人  丙○○
上列被告等因違反毒品危害防制條例案件，經檢察官提起公訴（
98年度毒偵字第2523、2637號、98年度偵字第16681號），本院
判決如下：
    主    文
丁○○犯如附表一編號1至4所示之罪，均累犯，各處如附表一編
號1至4所示之刑。應執行有期徒刑拾柒年捌月，扣案如附表三所
示之第一、二級毒品均沒收銷燬之；扣案之吸食器壹個、行動電
話貳支（含電話號碼0000000000號、0000000000號SIM卡各壹張
）均沒收。
甲○○犯如附表二編號1、2所示之罪，均累犯，各處如附表二編
號1、2所示之刑。應執行有期徒刑拾陸年，扣案如附表三編號2
所示之海洛因沒收銷燬之；扣案之注射針筒壹支、行動電話貳支
（含電話號碼0000000000號、0000000000號SIM卡各壹張）均沒
收。
    犯罪事實
一、丁○○前於民國89年間，因施用毒品案件，經本院以89年度
    毒聲字第3923號裁定送觀察勒戒後，認有繼續施用毒品之傾
    向，經本院以89年度毒聲字第4751號裁定送強制戒治，因停
    止戒治出所，於停止戒治期間付保護管束，於90年7月24日
    保護管束期滿，視為己執行強制戒治完畢，經臺灣臺中地方
    法院檢察署檢察官於90年8月2日以90年度戒毒偵字第378號
    不起訴處分確定。於前開強制戒治執行完畢後5年內，於94
    年間，因施用毒品案件，經本院以94年度訴字第2940號判處
    有期徒刑11月確定；於95年間，復因施用毒品案件，經本院
    以95年度訴字第2893號判處有期徒刑1年2月、6月，應執行
    有期徒刑1年6月確定，嗣經本院以96年度聲減字第2444號裁
    定減為有期徒刑7月、3月，應執行有期徒刑9月確定，經接
    續執行前開有期徒刑11月，於96年11月22日假釋出監，於97
    年3月21日保護管束期滿執行完畢。甲○○前於88年間，因
    施用毒品案件，經本院以88年度毒聲字第7414號裁定送觀察
    、勒戒後，認有繼續施用毒品之傾向，經本院以89年度毒聲
    字第193號裁定送強制戒治，嗣經本院以89年度毒聲字第349
    9號裁定停止戒治，所餘戒治期間付保護管束，又經本院以8
    9年度毒聲字第7429號裁定撤銷停止戒治，令入戒治處所施
    以強制戒治，於90年9月26日戒治期滿，經臺灣臺中地方法
    院檢察署檢察官於90年12月7日以90年度戒毒偵字第587號為
    不起訴處分確定。於前開強制戒治執行完畢後5年內，於91
    年間，因施用毒品案件，經本院以92年度訴字第357號判處
    有期徒刑10月確定，於93年10月4日縮刑期滿執行完畢。於
    95年間，因施用毒品案件，經本院以95年度訴字第2163號判
    處有期徒刑1年2月、6月，應執行有期徒刑1年6月，經臺灣
    高等法院臺中分院以95年度上訴字第2163號判決駁回上訴確
    定，嗣經臺灣高等法院臺中分院以96年度聲減字第1187號裁
    定減刑為有期徒刑7月、3月，應執行有期徒刑9月確定，於
    96年11月15日縮刑期滿執行完畢。
二、丁○○於下列時間、地點，分別為下列犯行：
(一)、明知大麻係毒品危害防制條例第2條第2項第2款規定所列管
    之第二級毒品，不得非法持有，竟基於持有第二級毒品大麻
    之犯意，於附表一編號1所示之時間、地點，自真實姓名年
    籍不詳、綽號「阿龍」之成年男子處，收受大麻1包（驗餘
    淨重0.740公克）而持有之。
(二)、基於施用第一級毒品海洛因之犯意，於附表一編號2所示之
    時間，前往臺中市北屯區○○○路之途中，在所駕駛之車牌
    號碼7920－SA號自用小客車上，以將海洛因摻入香菸內點燃
    吸食之方式，施用第一級毒品海洛因1次。又基於施用第二
    級毒品甲基安非他命之犯意，於附表一編號3所示之時間、
    地點，以將甲基安非他命放置在吸食器內加熱，吸其霧化氣
    體之方式，施用第二級毒品甲基安非他命1次。
(三)、其明知海洛因係毒品危害防制條例第2條第2項第1款所規定
    列管之第一級毒品，不得非法持有、販賣，竟基於意圖販售
    第一級毒品海洛因以營利之犯意，於98年6月中旬某日，在
    臺中縣烏日鄉某處，向甲男（真實姓名、年籍等資料均詳卷
    ，另案由臺灣臺中地方法院檢察署檢察官偵辦中），以新臺
    幣（下同）70萬元之代價販入海洛因1大包約160公克【內分
    裝成4包，其中3包含袋之重量各為40公克、40公克及39.6公
    克（即附表三編號2所示），另1包業遭分裝，重量不詳】，
    擬出售牟利，然其販入上開海洛因後，因一時未尋得適當之
    買主，乃自行施用其中部分海洛因。
三、甲○○於下列時間、地點，分別為下列犯行：
(一)、基於施用第一級毒品海洛因之犯意，於附表二編號1所示之
    時間、地點，將海洛因摻入水中溶解，以針筒注射之方式，
    施用第一級毒品海洛因1次。
(二)、緣於95年間，甲○○因案收押於臺中看守所而結識當時亦收
    押於看守所之乙○○，其等於出所後，彼此間仍有聯絡。於
    98年6月30日，甲○○以所使用之電話號碼0000000000號行
    動電話與乙○○使用之電話號碼0000000000號行動電話聯絡
    ，二人並相約在臺中市見面。見面後甲○○向乙○○談及是
    否可提供人頭供以運輸及販賣海洛因，乙○○本無向甲○○
    購買海洛因之真意，仍佯向甲○○談及有買家欲購買第一級
    毒品海洛因，甲○○認可介紹有販賣海洛因之丁○○予乙○○所稱之買家，以賺取差價，乃同意協助尋找海洛因賣家。
    甲○○明知海洛因係毒品危害防制條例第2條第2項第1款所
    規定列管之第一級毒品，不得非法持有、販賣，於98年7月2
    日17時許，使用電話號碼0000000000號行動電話與丁○○使
    用之電話號碼0000000000號行動電話聯絡，表示有買家欲購
    買海洛因，而與丁○○共同基於販賣第一級毒品海洛因之犯
    意聯絡，丁○○表示同意出售前述海洛因3包（即附表三編
    號2所示）。甲○○再以上開行動電話聯絡乙○○前揭行動
    電話，告知可介紹海洛因賣家予乙○○，惟金額及數量需見
    面再議，並相約於同日17時45分許，在臺中市○區○○○路
    與崇德路旁之麥當勞餐廳見面。嗣於同日下午，臺中市警察
    局第二分局偵查隊小隊長張文通接獲乙○○報案得知上情，
    即喬裝為買家，於同日17時45分許，張文通等警方人員駕車
    到達上開與甲○○相約之地點，見乙○○進入甲○○駕駛前
    來之車牌號碼GW－7372號自用小客車，商談購買海洛因之細
    節，並由甲○○聯絡賣家丁○○前來。於同日18時許，丁○○與不知情之友人即真實姓名、年籍不詳，綽號「阿龍」之
    成年男子，駕駛車牌號碼7920-SA號自用小客車抵達該路口
    ，甲○○進入丁○○駕駛之該部自用小客車後，丁○○向甲○○表示欲以54萬元之代價出售該等海洛因後，甲○○即離
    開，並返回其駕駛之車牌號碼GW－7372號自用小客車，告知
    乙○○：有「3件」（「1件」即1兩之意），「1件」20萬元
    等語。甲○○欲賺取總金額60萬元，扣除丁○○出貨之價格
    54萬元，可得6萬元之差價。丁○○隨即駕駛車牌號碼7920
    －SA號自用小客車返回其進化北路367號12樓1203室租屋處
    拿取海洛因。警方人員得知乙○○與甲○○洽談完成後，即
    尾隨甲○○駕駛之車牌號碼GW－7372號自用小客車，前往另
    一交易地點即臺中市北屯區○○○路之北屯市場前，在北屯
    市場前等待丁○○前來。於同日18時40分許，丁○○與綽號
    「阿龍」之人駕駛車牌號碼7920-SA號自用小客車到達北屯
    市場前，佯裝成買家之警員張文通、林奘弘及甲○○，進入
    丁○○駕駛之該部自用小客車後座，張文通要求先看貨，丁○○乃將自用小客車停在進化北路與北屯路口，自背包內取
    出3大包海洛因交予張文通，並告知有3件等語，林奘弘見機
    不可失，佯稱身上現金不夠，要返回車上拿取其他現金，即
    下車告知附近之埋伏警員，再返回車牌號碼7920-SA號自用
    小客車，拔除該部自用小客車之鑰匙，實施逮捕行動。丁○○及甲○○見事跡敗露，下車逃逸，分別於同日18時50分及
    19時10分許，為警分別在北屯路與進化北路口及該路口之地
    下道前逮捕。甲○○與丁○○共同販賣第一級毒品海洛因之
    犯行，因而未得逞。嗣為警在丁○○所駕駛之車牌號碼7920
    －SA號自用小客車，另扣得附表三編號3所示之海洛因、編
    號6所示之甲基安非他命1包、附表三編號5所示摻有海洛因
    之香菸、聯絡前開販賣海洛因所用之行動電話1支（含電話
    號碼00000 00000號SIM卡1張）；在甲○○駕駛之車牌號碼
    GW－7372號自用小客車上扣得其所有，用以施用海洛因之注
    射針筒1支、聯絡前開販賣海洛因所用之行動電話1支（含電
    話號碼000 0000000號SIM卡1張）；又經丁○○同意，搜索
    其位在臺中市○○○路367號12樓1203室之租屋處，扣得附
    表三編號1所示之大麻、編號4所示之海洛因、編號7所示之
    甲基安非他命、其所有供以施用甲基安非他命之吸食器1組
    。
三、案經臺中市警察局第二分局報告臺灣臺中地方法院檢察署檢
    察官偵查起訴。
    理  由
一、證據能力部分：按被告以外之人於審判外之陳述，雖不符刑
    事訴訟法第159條之1至第159條之4之規定，而經當事人於審
    判程序同意作為證據，法院審酌該言詞陳述或書面陳述作成
    時之情況，認為適當者，亦得為證據。當事人、代理人或辯
    護人於法院調查證據時，知有第159條第1項不得為證據之情
    形，而未於言詞辯論終結前聲明異議者，視為有前項之同意
    。刑事訴訟法第159條之5定有明文。查被告於本院準備程序
    時及迄至本案言詞辯論終結前，對於卷內之書證，均未聲明
    異議，有本院準備程序筆錄及審判筆錄在卷可考，另經本院
    審酌該等書證並無違法取證或造假虛捏之情事，以之作為本
    案之證據，皆屬適當，依前揭規定，本判決以下所引卷附書
    證自得為本案之證據，合先敘明。
二、訊據被告丁○○就上開持有第二級毒品大麻、施用第一級毒
    品海洛因、第二級毒品甲基安非他命之犯行均坦承不諱，且
    有扣案如附表三編號1、3至7所示之毒品、吸食器1個可稽，
    扣案之毒品經送鑑定結果，確為第二級毒品大麻、甲基安非
    他命、第一級毒品海洛因（詳如附表三之鑑定結果欄所示）
    ，有行政院衛生署草屯療養院草療鑑字第0980700153號鑑定
    書、法務部調查局濫用藥物實驗室98年8月17日調科壹字第0
    9823022210號鑑定書（見臺灣臺中地方法院檢察署98年度偵
    字第16681號偵查卷第133、158頁）各乙份附卷可佐；又被
    告丁○○上揭為警查獲時所採集之尿液，經送檢驗結果確呈
    嗎啡、甲基安非他命陽性反應，有中山醫學大學附設醫院檢
    驗科藥物檢測中心尿液檢驗報告乙份（見臺灣臺中地方法院
    檢察署98年度毒偵字第2523號偵查卷第20頁）在卷可參，足
    見被告丁○○該部分自白確與事實相符。被告丁○○持有第
    二級毒品大麻、施用第一級毒品海洛因、第二級毒品甲基安
    非他命之犯行洵堪認定。
三、訊據被告甲○○就施用第一級毒品海洛因之犯行坦承不諱，
    並有扣案之注射針筒1支可稽。又被告甲○○上開為警查獲
    時所採集之尿液，經送檢驗結果確呈嗎啡陽性反應，有中山
    醫學大學附設醫院檢驗科藥物檢測中心尿液檢驗報告乙份（
    見臺灣臺中地方法院檢察署98年度毒偵字第2637號偵查卷第
    22頁）在卷可參，足見被告甲○○此部分自白確與事實相符
    。是被告甲○○施用第一級毒品海洛因之犯行洵堪認定。
四、就被告二人販賣第一級毒品海洛因部分：訊據被告丁○○就
    其於前開時間、地點，向甲男（真實姓名、年籍資料詳偵查
    卷）以70萬元之價格販入海洛因，及其後將販入之部分海洛
    因欲販賣予被告甲○○所介紹之買家，惟為警查獲而未得逞
    之事實均坦承不諱；訊據被告甲○○固坦承：伊於98年7月2
    日為證人乙○○所稱之海洛因之買家介紹被告丁○○，被告
    丁○○欲販賣本件所查獲之海洛因（即附表三編號2所示）
    予證人乙○○所介紹之買家，然為警查獲而未得手之事實，
    然矢口否認有何販賣第一級毒品海洛因未遂之犯行，辯稱：
    乙○○曾於98年7月2日前3、4天聯絡伊，拜託伊找海洛因的
    賣家，因為乙○○一直拜託伊，所以伊才打電話問丁○○，
    丁○○開車來時，伊跟丁○○說要60萬的海洛因，伊沒有要
    賺6萬元的差價云云。惟查：
(一)、被告丁○○係於98年6月間，在臺中縣烏日鄉某處，意圖販
    賣海洛因，而以其所使用電話號碼0000000000號行動電話向
    上手甲男購入前開扣案之海洛因乙節，業據被告丁○○自承
    在卷（見本院98年10月23日準備程序筆錄），且有電話號碼
    0000000000號行動電話通聯分析表、行動電話聯絡紀錄各乙
    份（見臺灣臺中地方法院檢察署98年度偵字第16681號偵查
    卷第34、112至115頁）附卷可參。又被告丁○○、甲○○前
    開為警查獲時所查獲之毒品3包（即附表三編號2所示）經鑑
    定結果確係第一級毒品海洛因，有法務部調查局濫用藥物實
    驗室98年8月17日調科壹字第09823022210號鑑定書（見臺灣
    臺中地方法院檢察署98年度偵字第16681號偵查卷第158頁）
    在卷可佐，是被告丁○○上開所述其販入海洛因之自白確與
    事實相符。
(二)、證人乙○○於本院審理時結證稱：伊於因案收押在臺中看守
    所時認識被告甲○○，閒聊時，被告甲○○曾說他有在販賣
    毒品。出所後，於98年5月底時，被告甲○○打電話給伊，
    並留新的電話給伊；後來於98年6月30日當天，伊與被告甲○○約在忠明路與民權路口的一家大賣場前面見面，伊上被
    告甲○○的車，被告甲○○帶伊到忠太東路的綠園道，有個
    女生下來找被告甲○○，被告甲○○上車時，手上拿著1個
    枇杷膏的盒子，被告甲○○交給伊要伊幫他拆，一拆開裡面
    的空夾鏈袋就掉出來，被告甲○○跟伊說會害死他，後來伊
    跟被告甲○○閒聊，問被告甲○○說有沒有貨可以出，被告
    甲○○問伊要多少，伊說要4兩。後來伊到警察局檢舉被告
    甲○○販毒，是因為該枇杷膏的盒子，伊就知道他有在販毒
    。在98年7月2日當天下午，伊與被告甲○○電話聯絡，約在
    崇德路與進化北路的麥當勞見面，伊到的時候，被告甲○○
    已經在那邊等了；之後有一臺BMW的車（即被告丁○○所駕
    駛之車牌號碼7920－SA號自用小客車）來，被告甲○○就下
    車走到BMW車上，後來就過來跟伊說只有3件，就是3兩，被
    告甲○○說1兩20萬元，伊騙被告甲○○說伊跟下手開1 兩
    22萬元，被告甲○○問伊要不要等，還有更好的貨，被告甲○○說要直接從基隆介紹一個貨主給伊，甲○○以為伊的買
    家是在臺北，因為伊跟被告甲○○接洽的過程中，伊都是說
    臺北的客人要買。在北屯市場那裡的時候，被告甲○○跟伊
    說，賣家那邊也有要讓他賺差價，伊這邊也可以從買家那邊
    賺到差價，伊提議被告甲○○可以從伊這邊的差價再與被告
    甲○○對分等語明確（見本院卷98年11月19日審理筆錄）；
    又共同被告丁○○於本院審理時以證人身分結證稱：98年7
    月2日下午，甲○○打電話問伊說可不可以幫忙問問看海洛
    因，甲○○一直打電話，大概打了2、3個小時。後來伊與甲○○約在麥當勞前面見面時，甲○○在車上跟伊說對方是他
    朋友，他朋友要4兩海洛因，共帶了7、80萬元，伊當時跟甲○○說伊要想一下，幫他問看看，伊就開車走了。後來伊算
    一算身上有的海洛因總共有3兩左右，就再打電話給甲○○
    ，約在北屯路與進化北路口的菜市場旁邊見面；伊只收54萬
    ，其他甲○○如何跟買家收，伊不管；伊是在北屯路市場附
    近車上的時候，買家還沒上車，伊有跟甲○○說伊只剩下54
    萬元的貨，全部賣給甲○○54萬元等語（見本院98年11月19
    日審理筆錄）。則依證人前開所述，被告丁○○係以54萬元
    之價格出售該等海洛因，然被告甲○○向證人乙○○表示欲
    以1兩20萬，總價共60萬元出售該等海洛因。
(三)、又被告甲○○所使用之電話號碼0000000000行動電話與被告
    丁○○所使用之電話號碼0000000000號行動電話、證人乙○○所使用之電話號碼0000000000號行動電話自98年6月29日
    至同年7月2日止有下列聯絡紀錄：
１、98年6月29日19時47分發話聯絡被告丁○○（通話時間25秒
    ）；同月30日11時42分發話聯絡被告丁○○（通話時間9秒
    ）；同日12時29分發話聯絡被告丁○○（通話時間18秒）；
    同日13時07分因證人乙○○聯絡而受話（通話時間72秒）；
    同日13時11分因證人乙○○聯絡而受話（通話時間369秒）
    ；同日17時46分因證人乙○○聯絡而受話（通話時間17秒）
    ；同日18時39分發話聯絡證人乙○○（通話時間33秒）；同
    日18時58分因證人乙○○聯絡而受話（通話時間19秒）；同
    年7月1日18時21分發話聯絡證人乙○○（通話時間39秒）；
    同年7月2日13時28分發話聯絡證人乙○○（通話時間5秒）
    ；同日13時29分因證人乙○○聯絡而受話（通話時間17秒）
    ；同日16時46分發話聯絡被告丁○○（通話時間25秒）；同
    日16時49分發話聯絡證人乙○○（通話時間20秒）；同日17
    時44分發話聯絡證人乙○○（通話時間24秒）；同日18時02
    分發話聯絡證人乙○○（通話時間9秒）；同日18時08分發
    話聯絡被告丁○○（通話時間10秒）；同日18時36分發話聯
    絡被告丁○○（通話時間7秒），有被告甲○○所使用之電
    話號碼0000000000行動電話雙向通聯紀錄在卷可佐（見臺灣
    臺中地方法院檢察署98年度偵字第16681號偵查卷第167、1
    68頁）。
２、又依被告丁○○所使用之電話號碼0000000000號行動電話雙
    向通聯紀錄，被告甲○○所使用之電話號碼0000000000行動
    電話曾於98年6月29日14時17分04秒、14時37分13秒、16時
    42分13秒、18時11分36秒、18時50分47秒、18時53分04秒、
    同月30日12時25分25秒、12時47分21秒、12時48分10秒撥打
    被告丁○○所使用之電話號碼0000000000號行動電話，然因
    被告丁○○未接電話而未接通（通話時間均為0），有被告
    丁○○所使用之電話號碼0000000000號行動電話雙向通聯紀
    錄在卷可佐（見臺灣臺中地方法院檢察署98年度偵字第1668
    1號偵查卷第169至171頁），顯見被告甲○○於上開時間內
    確實有主動密集聯絡被告丁○○，並與證人乙○○間有密切
    聯絡之情形。
(四)、依被告甲○○於本院審理時所稱：伊與乙○○是在看守所認
    識的，出所後就沒有什麼聯絡，伊與乙○○的交情普通等語
    （見本院98年11月19日審理筆錄），則被告甲○○與證人乙○○間並無深厚之交情，然買賣或持有海洛因係我國刑法所
    禁止之犯罪行為，此為國人所知悉，況被告甲○○已有多次
    施用毒品而經法院論罪科刑之經驗，有臺灣高等法院被告前
    案紀錄表乙份在卷可參，且按我國查緝販賣海洛因執法甚嚴
    ，對於販賣海洛因者尤科以重度刑責，若被告甲○○並無從
    中賺取販賣毒品差價之意，何需主動密集聯絡被告丁○○，
    甘冒重度刑責而介紹被告丁○○提供海洛因予交情普通之乙○○所介紹之買家？是被告甲○○所稱，其未有賺取其中差
    價云云，顯無足採信，其有營利之意圖甚明。
(五)、至被告甲○○另辯稱：因伊友人曾欺負乙○○，所以乙○○
    才會陷害伊云云。按司法警察（官）對於自始即有犯罪故意
    之行為人，因達成犯罪調查目的之必要，佈設機會，與之對
    合，藉以蒐集證據，且不違背法定程序者，自為法之所許。
    此與對於原無犯罪故意之人，而以引誘、教唆等違法手段，
    設局誘陷，引發其犯意，致蹈陷犯罪者，因有害於公平正義
    ，亦顯然違反人權之保障，其因此所取得之證據並無容許性
    之情形不同，最高法院93年度臺上字第1704號判決意旨參照
    。換言之，刑事偵查技術上所謂之「釣魚」，係指對於原已
    犯罪或具有犯罪故意之人，以設計引誘之方式，使其暴露犯
    罪事證，而加以逮捕或偵辦者而言。而所謂「陷害教唆」者
    ，則指行為人原不具犯罪之故意，純因司法警察之設計教唆
    ，始萌生犯意，進而實施犯罪構成要件之行為者而言。前者
    （即「釣魚」），純屬偵查犯罪技巧之範疇，並未違反憲法
    對於基本人權之保障，且於公共利益之維護有其必要性存在
    ，故依「釣魚」方式所蒐集之證據資料，原則上非無證據能
    力。而後者（即「陷害教唆」），因係以引誘或教唆犯罪之
    不正當手段，使原無犯罪故意之人因而萌生犯意而實施犯罪
    行為，再進而蒐集其犯罪之證據而予以逮捕偵辦；其手段顯
    然違反憲法對於基本人權之保障，且已逾越偵查犯罪之必要
    程度，對於公共利益之維護並無意義，其因此所取得之證據
    資料，應不具有證據能力。然查：證人乙○○於本院審理時
    證稱：98年6月30日當天，伊與被告甲○○約在忠明路與民
    權路口的一家大賣場前面見面，伊上被告甲○○的車，被告
    甲○○帶伊到忠太東路的綠園道，有個女生下來找被告甲○○，被告甲○○上車時，手上拿著1個枇杷膏的盒子，被告
    甲○○交給伊要伊幫他拆，一拆開裡面的空夾鏈袋就掉出來
    ，被告甲○○跟伊說會害死他，後來伊跟被告甲○○閒聊，
    問被告甲○○說有沒有貨可以出，被告甲○○問伊要多少，
    伊說要4兩。後來伊到警察局檢舉被告甲○○販毒，是因為
    該枇杷膏的盒子，伊就知道他有在販毒。伊檢舉被告甲○○
    最主要的原因是因為有檢舉獎金。被告甲○○的朋友曾經欺
    負過伊，但伊不是因為這樣才去檢舉被告甲○○；伊之前也
    有檢舉過跨國走私毒品的案件，伊不知道警方是怎麼算獎金
    的，那件伊拿到20萬元等語（見本院98年11月19日審理筆錄
    ）；證人即本件承辦員警張文通於本院審理時結證稱：乙○○跟伊說有一條線叫他找人頭，說要收國外來的包裹，之前
    伊曾跟乙○○配合過，因而查獲到毒品的走私等語（見本院
    98 年11月19日審理筆錄）。則依事情發生之時間順序可知
    ，因證人乙○○懷疑被告甲○○有販賣毒品之行為，而向被
    告甲○○表示有友人欲購買海洛因，被告甲○○向其表示有
    門路可找到海洛因之賣家，證人乙○○因檢舉販賣、運輸毒
    品有檢舉獎金之利益，而向警方通報甲○○有販賣毒品之行
    為，被告甲○○本即有販賣海洛因之意，並非警方接獲證人
    乙○○通報後，始因警方之犯罪調查作為，才起意販賣海洛
    因。是本案承辦之員警係因證人乙○○主動提供毒品線報，
    而基於犯罪偵犯之目的，利用被告甲○○、丁○○（其先前
    販入海洛因之目的為販賣）已決定之犯罪計劃而運用技巧，
    使被告甲○○、丁○○暴露犯罪事證而加以逮捕偵辦，員警
    並非出於蓄意侵害人權之惡意，當無逾越其職務授權之情事
    ，且被告甲○○是否販賣海洛因，對自我行為仍有意思決定
    之自由，不至引發侵犯被告甲○○基本人權核心價值之疑慮
    ，本案尚與所謂「陷害教唆」之情形有別，被告甲○○就此
    部分辯稱尚無足為其有利之採認，附此敘明。
(六)、此外，復有扣案被告丁○○所使用之行動電話（含電話號碼
    0000000000號SIM卡1張）、被告甲○○所使用之行動電話（
    含電話號碼0000000000號SIM卡1張）各1支可資佐證，綜觀
    上開事證，足認被告甲○○確有上述販賣海洛因未遂之行為
    ，被告丁○○確有前開販賣海洛因之犯行，是本件事證明確
    ，被告二人之犯行堪予認定，應予依法論科。
五、論罪科刑部分：
(一)、核被告丁○○就附表一編號1所為，係犯毒品危害防制條例
    第11條第2項之持有第二級毒品罪；就附表一編號2所為，係
    犯毒品危害防制條例第10條第1項之施用第一級毒品罪；就
    附表一編號3所為，係犯毒品危害防制條例第10條第2項之施
    用第二級毒品罪；就附表一編號4所為，則係犯毒品危害防
    制條例第4條第1項之販賣第一級毒品罪。核被告甲○○就附
    表二編號1所為，係犯毒品危害防制條例第10條第1項之施用
    第一級毒品罪；就附表二編號2所為，則係犯毒品危害防制
    條例第4條第6項、第1項之販賣第一級毒品未遂罪。
(二)、按販賣毒品罪，並不以販入後復行賣出為構成要件，只要以
    營利之目的，將毒品購入或賣出，有一於此，其犯罪即屬完
    成，惟如販入後復行賣出一次，亦僅成立一販賣罪，並非認
    有二次之犯罪行為，最高法院96年臺上字第416號判決可資
    參照，被告丁○○於販入海洛因時，即有販賣營利之意，業
    據被告丁○○陳明在卷，則被告丁○○販入毒品行為已經完
    成，自屬販賣第一級毒品既遂。惟被告甲○○部分，係於被
    告丁○○販入海洛因行為完成後，始與被告丁○○共同販賣
    海洛因予證人乙○○所介紹之買家（即警方）而未遂，就該
    部分行為，被告甲○○與被告丁○○二人間，有犯意聯絡，
    行為分擔，應論以共同正犯。
(三)、被告丁○○因販賣及施用第一、二級毒品，而持有海洛因及
    甲基安非他命；被告甲○○因販賣及施用第一級毒品，而持
    有海洛因，其等持有之低度行為應各為販賣及施用之高度行
    為所吸收，均不另論罪。
(四)、被告丁○○所犯上開販賣第一級毒品、施用第一、二級毒品
    、持有第二級毒品之行為；被告甲○○所犯上開販賣第一級
    毒品未遂、施用第一級毒品之行為，均犯意各別，行為互殊
    ，各應予分論併罰。
(五)、被告丁○○前於94年間，因施用毒品案件，經本院以94年度
    訴字第2940號判處有期徒刑11月確定；於95年間，復因施用
    毒品案件，經本院以95年度訴字第2893號判處有期徒刑1年2
    月、6月，應執行有期徒刑1年6月確定，嗣經本院以96年度
    聲減字第2444號裁定減為有期徒刑7月、3月，應執行有期徒
    刑9月確定，經接續執行前開有期徒刑11月，於96年11月22
    日假釋出監，於97年3月21日保護管束期滿執行完畢；被告
    甲○○前於91年間，因施用毒品案件，經本院以92年度訴字
    第357號判處有期徒刑10月確定，於93年10月4日縮刑期滿執
    行完畢。於95年間，因施用毒品案件，經本院以95年度訴字
    第2163號判處有期徒刑1年2月、6月，應執行有期徒刑1年6
    月，經臺灣高等法院臺中分院以95年度上訴字第2163號判決
    駁回上訴確定，嗣經臺灣高等法院臺中分院以96年度聲減字
    第1187號裁定減刑為有期徒刑7月、3月，應執行有期徒刑9
    月確定，於96年11月15日縮刑期滿執行完畢等情，有卷附臺
    灣高等法院被告前案紀錄表各乙份可參，其等於有期徒刑執
    行完畢後5年內故意再犯本件有期徒刑以上之數罪，均為累
    犯，除販賣第一級毒品罪法定刑為死刑、無期徒刑依法不得
    加重外（因販賣第一級毒品罪之法定本刑為死刑及無期徒刑
    部分，依刑法第64條第1項、第65條第1項之規定，均不得加
    重），應就其等所犯就販賣第一級毒品罪法定刑中之罰金刑
    部分、被告丁○○施用第一、二級毒品及持有第二級毒品罪
    、被告甲○○就施用第一級毒品之部分，均加重其刑。
(六)、被告丁○○於偵查中及審判中就所涉之販賣第一級毒品海洛
    因均自白犯行，應適用毒品危害防制條例第17條第2項之規
    定，減輕其刑；被告甲○○已著手於販賣第一級毒品行為之
    實行而不遂，為未遂犯，爰依刑法第25條第2項之規定，按
    既遂犯之刑度減輕其刑，被告二人均先加重後減之（最高法
    院94年度臺上字第3421號裁判意旨：刑有加重及減輕者，先
    加後減，為刑法第71條第1項所明定；故若有依法應加重減
    輕其刑之事由者，必須先予加重，然後再就加重後之刑予以
    減輕，此項加減之先後次序，為法律強制規定，法院並無裁
    量之餘地）。
(七)、又按毒品危害防制條例第4條第1項之罪，其法定刑為死刑或
    無期徒刑，刑度甚重。然同為販賣第一級毒品之人，其原因
    動機不一，犯罪情節未必盡同，或有大盤毒梟者，亦有中、
    小盤之分，甚或僅止於吸毒者友儕間為求互通有無之情形亦
    所在多有，其販賣行為所造成危害社會之程度自屬有異，法
    律科處此類犯罪，所設之法定最低本刑卻不可謂不重。為達
    懲儆被告，並可達防衛社會之目的者，自非不可依客觀之犯
    行與主觀之惡性二者加以考量其情狀，是否有可憫恕之處，
    適用刑法第59條之規定酌量減輕其刑，期使個案裁判之量刑
    ，能斟酌至當，符合比例原則。本件考量被告二人販賣第一
    級毒品部分，次數僅1次，對象僅1人及全部犯罪情節觀之，
    尚非重大惡極，相較於長期、大量販賣毒品之真正毒梟而言
    ，其對社會秩序與國民健康之危害，顯然較不成比例，倘科
    以最輕之法定本刑無期徒刑，未免過苛，且無從與真正長期
    、大量販毒之惡行區別，是本院衡其犯罪情狀，認被告二人
    就其所犯販賣第一級毒品罪部分若科以最輕刑度，仍屬過重
    ，在客觀上應足以引起一般人之同情，確有法重情輕之失衡
    情狀，爰均依刑法第59條之規定，就其上開販賣第一級毒品
    犯行，予以酌量減輕其刑，並遞減之。
(八)、爰審酌被告二人均有多次施用毒品之犯行，卻不知戒除，而
    被告丁○○仍施用第一、二級毒品、持有第二級毒品，被告
    甲○○仍施用第一級毒品，且其等為圖私利販賣毒品，戕害
    他人健康，違反國家禁令，助長社會上施用毒品之不良風氣
    ，對社會治安所生之危害非輕，然考及被告丁○○犯後坦承
    犯行，對於自己違法行為有所悔悟改過之具體表現，且本案
    販賣之對象、次數非多，被告甲○○仍矢口否認犯行之犯後
    態度，暨其犯罪之動機、目的等一切情狀，分別量處如主文
    所示之刑，並定其應執行刑，以示懲儆。
(九)、沒收部分：
１、扣案如附表三所示之第一、二級毒品，分屬毒品危害防制條
    例第2條第2項第1、2款所規範之第一、二級毒品，均應依毒
    品危害防制條例第18條第1項前段規定，宣告沒收銷燬之。
２、扣案之吸食器1個，係被告丁○○所有，供其施用第二級毒
    品甲基安非他命之用；扣案之注射針筒1支，係被告甲○○
    所有，供其施用第一級毒品海洛因之用，業據被告二人自承
    在卷，各依刑法第38條第1項第2款之規定沒收。
３、扣案之行動電話1支（含電話號碼0000000000號SIM卡1張）
    ，係被告丁○○所有，用供其聯絡販入本件海洛因及被告甲○○；扣案之行動電話1支（含電話號碼0000000000號SIM卡
    1張），係被告甲○○所有，供其聯絡被告丁○○、證人乙○○為本件販賣海洛因之用，業據被告二人陳明在卷，核與
    證人乙○○之證述相符，並有通聯紀錄在卷可憑；且因行動
    電話之服務須以SIM卡為介面，故行動電話業者於出租行動
    電話門號予消費者使用時，即同時附帶提供SIM卡給消費者
    做為門號使用之介面，故於電信公司接受消費者申辦門號並
    將該門號開通上線時，該公司即將SIM卡所有權移轉予消費
    者，有司法院97年5月6日院臺廳刑一字第0970009760號函暨
    所附之各該電信公司函及申請書、服務契約書等可參，是以
    行動電話之SIM卡應認為係屬客戶所有，是就上開行動電話
    及該等SIM卡，均應依毒品危害防制條例第19條第1項規定宣
    告沒收。
４、又沒收除違禁物或專科沒收之物得單獨宣告沒收外，為從刑
    之一種，依主從不可分原則，應附隨於主刑同時宣告之，若
    無主刑，則從刑即無所附麗。扣案其他行動電話、現金11萬
    2400元，係被告丁○○所有，然被告丁○○於本院審理時陳
    稱，該等物品均與本案無涉，且卷內亦查無資料確與本案有
    關，自無從予以宣告沒收，末此敘明。
據上論斷，應依刑事訴訟法第299條第1項前段，毒品危害防制條
例第4條第1項、第6項、第10條第1項、第2項、第11條第2項、第
17條第2項、第18條第1項前段、第19條第1項，刑法第11條、第2
8條、第47條第1項、第25條第2項、第59條、第51條第5款、第9
款、第10款、第38條第1項第2款，判決如主文。
中    華    民    國    98    年    12    月    10    日
                        臺灣臺中地方法院刑事第十六庭
                            審判長法  官  巫淑芳
                                  法  官  戴嘉慧
                                  法  官  劉麗瑛
以上正本證明與原本無異。
如不服本判決，應於收受送達後10日內向本院提出上訴書狀，並
應敘述具體理由；其未敘述上訴理由者，應於上訴期間屆滿後20
日內向本院補提理由書（均須按他造當事人之人數附繕本）「切
勿逕送上級法院」。
                                  書記官  王玟
中    華    民    國    98    年    12    月    10    日
附錄論罪科刑法條全文：
毒品危害防制條例第4條第1項
製造、運輸、販賣第一級毒品者，處死刑或無期徒刑；處無期徒
刑者，得併科新臺幣 1 千萬元以下罰金。
毒品危害防制條例第10條
施用第一級毒品者，處 6 月以上 5 年以下有期徒刑。
施用第二級毒品者，處 3 年以下有期徒刑。
毒品危害防制條例第11條第2項
持有第二級毒品者，處 2 年以下有期徒刑、拘役或新臺幣 3 萬
元以下罰金。
【附表一】丁○○部分
┌──┬───────┬──────┬───────┬───────────────┐
│編號│時          間│地        點│   所犯法條   │所犯罪名與量處之刑            │
├──┼───────┼──────┼───────┼───────────────┤
│ 1  │98年3月間某日 │臺中市進化北│毒品危害防制條│丁○○持有第二級毒品，累犯，處│
│    │              │路367號12樓 │例第11條第2項 │有期徒刑參月。扣案附表三編號1 │
│    │              │1203室租屋處│              │所示之大麻壹包沒收銷燬之。    │
│    │              │樓下        │              │                              │
├──┼───────┼──────┼───────┼───────────────┤
│ 2  │98年7月2日16時│在臺中市某處│毒品危害防制條│丁○○施用第一級毒品，累犯，處│
│    │許            │，在其所駕駛│例第10條第1項 │有期徒刑拾月。扣案之附表三編號│
│    │              │之車牌號碼  │              │3、4所示之海洛因、附表三編號5 │
│    │              │7920-SA號自 │              │之香菸均沒收銷燬之。          │
│    │              │用小客車上  │              │                              │
├──┼───────┼──────┼───────┼───────────────┤
│ 3  │98年7月2日13、│臺中市進化北│毒品危害防制條│丁○○施用第二級毒品，累犯，處│
│    │14時許        │路367號12樓 │例第10條第2項 │有期徒刑伍月。扣案附表三編號6 │
│    │              │1203室      │              │、7所示之甲基安非他命均沒收銷 │
│    │              │            │              │燬之，扣案之吸食器壹個沒收。  │
├──┼───────┼──────┼───────┼───────────────┤
│ 4  │98年6月中旬某 │臺中縣烏日鄉│毒品危害防制條│丁○○販賣第一級毒品，累犯，處│
│    │日            │某處        │例第4條第1項  │有期徒刑拾陸年陸月。扣案附表三│
│    │              │            │              │編號2所示之海洛因沒收銷燬之， │
│    │              │            │              │扣案之行動電話貳支（含電話號碼│
│    │              │            │              │0000000000號、0000000000號SIM │
│    │              │            │              │卡各壹張）沒收。              │
└──┴───────┴──────┴───────┴───────────────┘
【附表二】甲○○部分
┌──┬───────┬──────┬───────┬───────────────┐
│編號│時          間│地        點│   所犯法條   │所犯罪名與量處之刑            │
├──┼───────┼──────┼───────┼───────────────┤
│ 1  │98年7月2日中午│臺中縣豐原市│毒品危害防制條│甲○○施用第一級毒品，累犯，處│
│    │12時許        │路旁，其所駕│例第10條第1項 │有期徒刑拾月。扣案之注射針筒壹│
│    │              │駛之車牌號碼│              │支沒收。                      │
│    │              │GW－7372自用│              │                              │
│    │              │小客車上    │              │                              │
├──┼───────┼──────┼───────┼───────────────┤
│ 2  │98年7月2日18時│臺中市北屯區│毒品危害防制條│甲○○共同販賣第一級毒品，未遂│
│    │40分          │進化北路之北│例第4條第6項、│，累犯，處有期徒刑拾伍年陸月。│
│    │              │屯市場旁    │第1項         │扣案如附表三編號2所示之海洛因 │
│    │              │            │              │沒收銷燬之；扣案之行動電話貳支│
│    │              │            │              │（含電話號碼0000000000號、0987│
│    │              │            │              │745042號SIM卡各壹張）沒收。   │
└──┴───────┴──────┴───────┴───────────────┘
【附表三】扣案之毒品部分
┌───┬───────┬─────┬─────────────┬──────────────────┐
│編號  │物品名稱      │數量      │扣得地點                  │鑑定結果                            │
├───┼───────┼─────┼─────────────┼──────────────────┤
│1     │大麻          │1包       │被告丁○○位在臺中市進化北│淨重0.740公克，含四氫大麻酚         │
│      │              │          │路367號12樓1203室住處     │                                    │
├───┼───────┼─────┼─────────────┼──────────────────┤
│2     │海洛因        │3包（即警 │臺中市○○路與進化北路口「│（原警局扣押物品目錄表編號1至4，6至 │
│      │              │局扣押物品│北屯市場」旁              │10）均含第一級毒品海洛因成分，合計淨│
│      │              │目錄編號1 │                          │重120.72公克（空包裝總重9.36公克），│
│      │              │至3所示） │                          │純度59.04%，純質淨重71.27公克       │
├───┼───────┼─────┼─────────────┤                                    │
│3     │海洛因        │6小包（即 │臺中市○○路與進化北路口「│                                    │
│      │              │警局扣押物│北屯市場」旁              │                                    │
│      │              │品目錄編號│                          │                                    │
│      │              │4、6至10所│                          │                                    │
│      │              │示）      │                          │                                    │
├───┼───────┼─────┼─────────────┼──────────────────┤
│4     │海洛因        │2包       │被告丁○○位在臺中市進化北│（原警局扣押物品目錄表編號11、12）均│
│      │              │          │路367號12樓1203室住處     │含微量第一級毒品海洛因成分，合計淨重│
│      │              │          │                          │7.45公克（空包裝總重0.76公克），純度│
│      │              │          │                          │以1%計，純質淨重0.07公克            │
├───┼───────┼─────┼─────────────┼──────────────────┤
│5     │香菸          │6支       │臺中市○○路與進化北路口「│均檢出第一級毒品海洛因，驗餘淨重分別│
│      │              │          │北屯市場」旁              │為0.890公克、0.883公克、0.878公克、 │
│      │              │          │                          │0.924公克、0.870公克、0.860公克     │
├───┼───────┼─────┼─────────────┼──────────────────┤
│6     │甲基安非他命  │1包       │臺中市○○路與進化北路口「│（原警局扣押物品目錄表編號5）含第二 │
│      │              │          │北屯市場」旁              │級毒品甲基安非他命成分，淨重1.42公克│
│      │              │          │                          │（空包裝重0.38公克）                │
├───┼───────┼─────┼─────────────┼──────────────────┤
│7     │甲基安非他命  │2包       │被告丁○○位在臺中市進化北│驗餘淨重分別為0.481公克、1.886公克  │
│      │              │          │路367號12樓1203室住處     │                                    │
│      │              │          │                          │                                    │
└───┴───────┴─────┴─────────────┴──────────────────┘


司法院資訊處製作；財團法人民間司法改革基金會備份。
